# ANTONINO LO BIANCO

DÉVELOPPEUR WEB FULL-STACK | SPÉCIALISÉ EN FRONTEND



#### **PROFIL**

Actuellement en reconversion professionnelle chez BeCode, je me consacre à une formation intensive de 7 mois en développement web, avec pour objectif de devenir développeur fullstack. Fort d'une solide expérience en tant que directeur marketing et sales manager, j'ai occupé des postes clés dans divers domaines. Mon parcours professionnel m'a permis de développer des compétences en marketing stratégique ainsi qu'en gestion des ventes. Actuellement immergé dans l'apprentissage approfondi de React et React Native, je mets ainsi à jour mes compétences et élargis ma palette de connaissances pour le développement mobile. Mon approche est centrée sur la collaboration, avec un esprit critique et une attention particulière au souci du détail.

#### **CONTACT**

+32(0) 487 30 18 90 antonino.lobianco@outlook.com Rue des Alcyons 86, 1082 Bruxelles

#### **LIENS**

Portfolio/lbantonino
Linkedin/antoninolobianco
Github/lbantonino

## **COMPÉTENCES**

MERN Full-Stack Spécialisé en REACT Résolutions de problèmes Orienté objectif

# **EXPÉRIENCES PROFESSIONNELLES**

#### BeCode - Bruxelles, Belgique

Développeur Web - août 2023 - mars 2024

- Expertise spécifique dans la pile MERN (MongoDB, Express.js, React.js, Node.js)
- Participation active à des projets, aussi bien en groupe qu'en autonomie
- Acquisition de compétences couvrant à la fois le frontend et le backend

#### Crispin Médical - Cholet, France

Directeur Marketing | Graphiste - septembre 2021 - juin 2023

- Conception et direction de stratégies marketing ciblées dans le domaine médical
- Développement d'identités visuelles fortes pour renforcer la présence de la marque sur le marché

#### **VOO -** Bruxelles, Belgique

Responsable des ventes - septembre 2019 - juillet 2021

- Expertise avancée dans l'art de la vente, démontrée par des performances exceptionnelles
- Excellentes compétences relationnelles pour établir des relations fructueuses avec les clients et les collègues

#### MANPOWER - Bruxelles, Belgique

Opérateur de commande - septembre 2018 - septembre 2019

- Contribution significative à renforcer l'efficacité opérationnelle de l'entreprise
- Assuré la fluidité des processus de commande grâce à des compétences organisationnelles avancées

#### **ÉDUCATION**

#### Bachelier en publicité

ESA Saint-Luc Buxelles septembre 2015 - juin 2018

#### **CESS** en infographie

Institut Saint-Luc Bruxelles septembre 2013 - juin 2015

#### **LANGUES**

Français (Langue maternelle) Anglais (B1) Néerlandais (B1)

#### **HOBBYS**

Programmation
Conception graphique
Guitare

# **ANTONINO LO BIANCO**

FULL-STACK WEB DEVELOPER | FRONTEND SPECIALIST



#### **PROFILE**

I'm currently undergoing a career change at BeCode, where I'm taking an intensive 7-month training course in web development, with the aim of becoming a fullstack developer. With solid experience as a marketing director and sales manager, I've held key positions in various fields. My career path has enabled me to develop skills in strategic marketing and sales management. I'm currently immersed in in-depth learning of React and React Native, updating my skills and broadening my knowledge of mobile development. My approach is centred on collaboration, with a critical mind and attention to detail.

#### CONTACT

+32(0) 487 30 18 90 antonino.lobianco@outlook.com Rue des Alcyons 86, 1082 Brussels

#### **LINKS**

Portfolio/lbantonino
Linkedin/antoninolobianco
Github/lbantonino

#### **SKILLS**

MERN Full-Stack Specialised in REACT Problem solving Goal-oriented

#### **WORK EXPERIENCE**

#### BeCode - Brussels, Belgium

Web Developer - August 2023 - March 2024

- Specific expertise in the MERN stack (MongoDB, Express.js, React.js, Node.js)
- Active participation in projects, both in groups and independently
- Acquisition of skills covering both the frontend and the backend

### Crispin Médical - Cholet, France

Marketing Manager | Graphic Designer - September 2021 - June 2023

- Design and management of targeted marketing strategies in the medical sector
- Development of strong visual identities to reinforce the brand's presence in the market

#### **VOO -** Brussels, Belgium

Sales Manager - September 2019 - July 2021

- Advanced expertise in the art of selling, demonstrated by outstanding performance
- Excellent interpersonal skills to build successful relationships with customers and colleagues

#### MANPOWER - Brussels, Belgium

Order operator - September 2018 - September 2019

- Made a significant contribution to boosting the company's operational efficiency
- Ensured smooth ordering processes thanks to advanced organisational skills

#### **EDUCATION**

#### Bachelor's degree in advertising

ESA Saint-Luc Brussels september 2015 - june 2018

#### **CESS** computer graphics

Institut Saint-Luc Brussels
September 2013 - June 2015

#### **LANGUAGES**

French (native speaker) English (B1) Dutch (B1)

#### **HOBBIES**

Programming Graphic design Guitar